# 投资性房地产

提问人：sky5511fly 时间：2010-12-21 15:42:55
某商场1-5层的经营方式主要为与供应商联营、自营、及柜台出租方式，6-10层全部出租，承租方用于酒店，企业将6-10层按投资性房子产、成本模式计量，现准备将成本模式改为公允价值计量，那么1-5层中用于出租的柜台占用的面积该如何核算？仍按固定资产？

回答人：chenyiwei
1-5层仍然是企业自身的经营活动场所，仍然是在《企业会计准则第 4 号——固定资产》的规范范围之内，其会计政策不应改变。

回答人：chenyiwei
回复 藤椅 sky5511fly 的帖子这里不能以“统一会计政策”为理由一定要求两者在同一科目中核算，因为具体情况是不同的。 就以经营市场、出租商铺为主业的上市公司而言，个人比较赞同小商品城的做法，把市场作为固定资产而不是投资性房地产核算。具体原因以前在本版面上有讨论。